臺灣高等法院刑事裁定
109年度抗字第1192號
抗  告  人
即 受刑 人  劉聖煌



上列抗告人因聲請定其應執行刑案件，不服臺灣桃園地方法院中
華民國109年6月30日裁定（109年度聲字第2389號），提起抗告
，本院裁如下：
    主  文
抗告駁回。                                             
    理  由
一、原裁定意旨略以：抗告人即受刑人劉聖煌因違反毒品危害防
    制條例等案件，經法院判處如原裁定附表所示之刑確定，原
    審為各該案犯罪事實最後判決之法院，檢察官聲請定其應執
    行之刑，原審審核認聲請為正當，依刑事訴訟法第477條第1
    項以及刑法第50條第1項第1款、第2項、第53條、第51條第5
    款、第7款、第42條第3項等規定，定其應執行刑為有期徒刑
    4年2月，併科罰金新臺幣（下同）3萬元，罰金如易服勞役
    ，以1仟元折算1日等語。
二、抗告意旨略以：伊所犯之數罪，除犯罪類型相同，所侵犯為
    個人法益外，犯罪行為態樣、手段、動機亦屬相類，為免責
    任非難重複程度過高，實應酌定更低之應執行刑，原審未衡
    量各罪犯罪類型、侵害法益屬性及犯罪行為態樣、手段、動
    機等因素，遽就伊所犯數罪定應執行刑，其裁量權之行使，
    已使責罰未能相當，難謂與裁量權應遵守之內部界限相契合
    ，自欠妥適。又我國刑罰兼具報應主義及預防主義之雙重目
    的，故於量刑時，應同時衡酌上開所述，妥適決之，因此於
    定應執行刑時，要難以行為人犯罪次數作為唯一標準，而應
    考量行為人需多少執行期間而得期待其日後不再為此種犯罪
    等情狀，以符合立法精神，故希望撤銷原裁定，另為妥適之
    裁定云云。
三、按裁判確定前犯數罪者，併合處罰之；又數罪併罰，有二裁
    判以上者，依刑法第51條之規定，定其應執行之刑；另宣告
    多數有期徒刑者，於各刑中之最長期以上，各刑合併之刑期
    以下，定其刑期；宣告多數罰金者，於各刑中之最多額以上
    ，各刑合併之金額以下，定其金額，刑法第50條第1項前段
    、第53條、第51條第5款、第7款分別定有明文。次按數罪併
    罰之定應執行之刑，係出於刑罰經濟與責罰相當之考量，並
    非予以犯罪行為人或受刑人不當之利益，為一種特別的量刑
    過程，相較於刑法第57條所定科刑時應審酌之事項係對一般
    犯罪行為之裁量，定應執行刑之宣告，乃對犯罪行為人本身
    及所犯各罪之總檢視，除應考量行為人所犯數罪反應出之人
    格特性，並應權衡審酌行為人之責任與整體刑法目的及相關
    刑事政策，在量刑權之法律拘束性原則下，依刑法第51條第
    5 款之規定，採限制加重原則，以宣告各刑中之最長期為下
    限，各刑合併之刑期為上限，但最長不得逾30年，資為量刑
    自由裁量權之外部界限，並應受法秩序理念規範之比例原則
    、平等原則、責罰相當原則、重複評價禁止原則等自由裁量
    權之內部抽象價值要求界限之支配，使以輕重得宜，罰當其
    責，俾符合法律授與裁量權之目的，以區別數罪併罰與單純
    數罪之不同，兼顧刑罰衡平原則。個案之裁量判斷，除非有
    全然喪失權衡意義或其裁量行使顯然有違比例、平等諸原則
    之裁量權濫用之情形，即不得任意指其為違法（最高法院10
    0年度台抗字第314號裁定意旨參照）。
四、經查，抗告人先後犯如原裁定附表所示之數罪，分別經法院
    判處罪刑確定，最早確定者為民國107年8月14日，而各罪之
    犯罪行為時間，均在該裁判確定日期前所犯，且各罪皆未曾
    合併定應執行刑，原審則為該案最後事實審法院等情，有各
    該判決書及本院被告前案紀錄表附卷可稽，是本件合於刑法
    第50條併合處罰之情形。原裁定附表所示分別為得易科罰金
    、不得易科罰金等數罪，抗告人已請求檢察官聲請合併定其
    應執行刑，有抗告人出具之定應執行刑調查表可案（附於執
    行卷宗）。原裁定附表所示各罪，有期徒刑部分，最長期刑
    度為有期徒刑8月，合併之刑期為有期徒刑6年10月，又附表
    編號2、3、10至11、12至13所示各罪，分別經原確定判決定
    應執行刑為有期徒刑1年、4月、7月、10月，再加計其他各
    罪之刑期，刑度總和為5年10月，罰金刑部分，最多額為3萬
    元，合併之總額為4萬元。則原審就附表所示各罪，合併定
    應執行刑為有期徒刑4年2月，併科罰金3萬元，罰金如易服
    勞役，以1仟元折算1日，經核與刑法第51條第5、7款所定之
    外部界限並無違背，也以原確定判決合併定執行刑為基礎，
    整體考量抗告人所犯數罪之罪質差異、非難程度及反應出之
    人格特性，刑度也有所減輕，符合恤刑之裁量目的，與內部
    性界限無違，按上說明，自難遽指違法或不當。是抗告意旨
    以前詞指摘原裁定不當，為無理由，其抗告應予駁回。
據上論斷，應依刑事訴訟法第412 條，裁定如主文。
中　　華　　民　　國　　109 　年　　8 　　月　　31　　日
                  刑事第十四庭  審判長法　官  黃斯偉
                                      法　官  黎惠萍
                                      法　官  許泰誠
以上正本證明與原本無異。
如不服本裁定，應於收受送達後五日內向本院提出抗告狀。
                                      書記官  朱子勻
中　　華　　民　　國　　109 　年　　9 　　月　　3 　　日